臺灣新北地方法院刑事判決
110年度訴字第1397號
公  訴  人  臺灣新北地方檢察署檢察官
被      告  陳柏宇


                    （現另案在法務部○○○○○○○臺北                        分監執行中）
上列被告因違反毒品危害防制條例案件，經檢察官提起公訴（11
0年度偵字第10759號），本院判決如下：
    主  文
陳柏宇持有第二級毒品純質淨重二十公克以上，處有期徒刑柒月
。扣案如附表所示毒品均沒收銷燬之（鑑驗用罄部分除外）。
    事  實
一、陳柏宇明知甲基安非命係毒品危害防制條例所列之第二級毒品
    ，不得持有，竟基於持有第二級毒品純質淨重20公克以上之
    犯意，於民國109年6月17日前某不詳時間，在不詳地點，以
    不詳方式，取得第二級毒品甲基安非他命3包（重量、純度
    詳下述）而持有之。嗣於109年6月17日23時30分許，行經新
    北市樹林區保安街1段360巷口時，因形跡可疑而為警攔檢，
    其見到警方立即棄置下述之甲基安非他命1包在地上，當場
    為警扣得上開第二級毒品甲基安非他命1包(毛重1.1094公克
    、淨重0.8190公克、驗餘量0.7884公克，純度74.0%，純質
    淨重0.6061公克)；復經被告帶同員警前往新北市○○區○○街0
    段000巷0○0號E室處所，於目視可及之桌面為警扣得其所持
    有之第二級毒品甲基安非他命2包(毛重62.4846公克、淨重6
    0.6720公克、驗餘量60.5961公克，純度69.3%，純質淨重42
    .0457公克)。
二、案經臺灣新北地方檢察署檢察官自動簽分偵查起訴。
　　理  由
壹、證據能力：
　　按被告以外之人於審判外之陳述，雖不符刑事訴訟法第159
    條之1至第159條之4之規定，而經當事人於審判程序同意作
    為證據，法院審酌該言詞陳述或書面陳述作成時之情況，認
    為適當者，亦得為證據，刑事訴訟法第159條之5第1項定有
    明文。茲查本判決所引用關於被告陳柏宇以外之人於審判外
    陳述之卷證資料，被告表示對於證據能力沒有意見（見本院
    卷第45頁），檢察官與被告復於本院言詞辯論終結前均未聲
    明異議。本院審酌上開證據資料製作時之情況，尚無違法不
    當及證明力明顯過低之瑕疵，亦認為以之作為證據應屬適當
    ；而本判決其餘所依憑判斷之非供述證據，本院亦查無有何
    違反法定程序取得之情形，且各該證據均經本院於審判期日
    依法進行證據之調查、辯論，被告於訴訟上之防禦權，已受
    保障，故該等證據資料均有證據能力。
貳、實體方面：　　
一、認定犯罪事實所憑之證據及理由：
  ㈠訊據被告陳柏宇對於上揭犯罪事實均坦承不諱（見本院卷第1
    39 頁），核與證人即查獲被告與進行搜索之警員楊易儒以
    及警方搜索上址新北市○○區○○街0段000巷0○0號E室時亦在場
    之魏文志等人在本院審理中證述之情節相符（見本院卷第12
    3至129頁、第133至134頁）。而被告在警詢中確有明確供稱
    上開扣案之3包甲基安非他命確是其所持有等情，除有警詢
    筆錄在卷外（見偵查卷第16至21頁），亦經本院勘驗前開警
    詢錄音光碟，製有卷附勘驗筆錄可稽（見本院卷第134至137
    頁），從該勘驗筆錄中可以明確看出被告確有在警詢中自白
    其上開扣案之3包甲基安非他命確是其所持有。
　㈡並有搜索扣押筆錄、扣押物品目錄表（見偵查卷第47至61頁
    ）、查獲現場及扣案物品照片（見偵查卷第68至85頁）等附
    卷可稽。
  ㈢此外，復有扣案3包毒品甲基安非他命足資佐證。上開物品經
    送鑑定結果，其中1包即為警方攔查被告時其所棄置在地上
    的那包，確是第二級毒品甲基安非他命，毛重1.1094公克、
    淨重0.8190公克、驗餘量0.7884公克，純度74.0%，純質淨
    重0.6061公克；另2包即經被告帶同員警前往上址新北市○○
    區○○街0段000巷0○0號E室處所所扣得之物，送鑑定結果亦確
    是甲基安非他命，毛重62.4846公克、淨重60.6720公克、驗
    餘量60.5961公克，純度69.3%，純質淨重42.0457公克等情
    ，此有臺北榮民總醫院109年9月17日北榮毒鑑字第C0000000
    毒品成分鑑定書以及109年9月17日北榮毒鑑字第C0000000-Q
    毒品純度鑑定書各1紙在卷足憑（見偵查卷第105至106頁）
    。
　㈣綜上，被告上揭自白與事實相符，堪信為真實，本案事證明
    確，被告之犯行堪以認定，應依法論科。
二、論罪：
  ㈠新舊法比較：
　　按行為後法律有變更者，適用行為時之法律，但行為後之法
    律有利於行為人者，適用最有利於行為人之法律，刑法第2
    條第1項定有明文。被告陳柏宇行為後，毒品危害防制條例
    於109年1月15日經總統公布修正施行，並自同年7月15日起
    生效。惟毒品危害防制條例第11條第4項之規定在被告行為
    時與行為後均未修正，爰毋庸為新舊法比較，逕依裁判時法
    論處。
　㈡核被告所為，係犯毒品危害防制條例第11條第4項持有第二級
    毒品純質淨重二十公克以上罪。
三、科刑審酌事由：　　
    爰以行為人之責任為基礎，審酌被告正值青壯，竟持有如事
    實欄所示之3包毒品甲基安非他命，且純質淨重多達42多公
    克，顯見被告持有之毒品重量非微，而其明知毒品對於人體
    有莫大之戕害，竟漠視毒品之危害性，仍為持有第二級毒品
    之行為，有可能助長毒品散布，所為自嚴重危害國民身心健
    康及社會風氣，進而敗壞社會治安，且被告犯後在本院準備
    程序中矢口否認犯行，迄至本院審理中對於證人行交互詰問
    完畢，其始坦承犯行，況被告有多次毒品前科，此有卷附臺
    灣高等法院被告前案紀錄表1紙可稽，顯見被告素行不佳；
    另參酌被告國中畢業之教育程度，目前另案在監執行以及其
    犯罪動機、目的、手段、所生危害等一切情狀，量處如主文
    所示之刑，以資懲儆。
四、至扣案如附表所示之第二級毒品甲基安非他命共3包(其中1
    包毛重1.1094公克、淨重0.8190公克、驗餘量0.7884公克，
    純度74.0%，純質淨重0.6061公克；另2包毛重共62.4846公
    克、淨重共60.6720公克、驗餘量共60.5961公克，純度69.3
    %，總純質淨重42.0457公克)，應依依毒品危害防制條例第1
    8條第1 項前段規定，不問屬於被告與否，宣告沒收銷燬。
    至於鑑驗用罄部分，既已滅失，自毋庸再為沒收銷燬之諭知
    ，附此敘明。
據上論斷，應依刑事訴訟法第299條第1項前段，判決如主文。
本案經檢察官陳旭華偵查起訴，經檢察官陳盈錦、郭智安到庭執
行職務。
中    華    民    國   111    年    11    月     29   日

                  刑事第二庭  審判長法  官  許必奇

                                    法  官  鄧煜祥

                                    法  官  劉芳菁　　　
上列正本證明與原本無異。
如不服本判決，應於判決送達後20日內敘明上訴理由，向本院提
出上訴狀 (應附繕本) ，上訴於臺灣高等法院。其未敘述上訴理
由者，應於上訴期間屆滿後20日內向本院補提理由書「切勿逕送
上級法院」。
                                    書記官　陳秀慧　　　
中　　華　　民　　國　　111 　年　　11　　月　　30　　日
附錄本案論罪科刑法條全文：　　
毒品危害防制條例第11條
持有第一級毒品者，處 3 年以下有期徒刑、拘役或新臺幣 30
萬元以下罰金。
持有第二級毒品者，處 2 年以下有期徒刑、拘役或新臺幣 20
萬元以下罰金。
持有第一級毒品純質淨重十公克以上者，處 1 年以上 7 年以下
有期徒刑，得併科新臺幣 1 百萬元以下罰金。
持有第二級毒品純質淨重二十公克以上者，處 6 月以上 5 年以
下有期徒刑，得併科新臺幣 70 萬元以下罰金。
持有第三級毒品純質淨重五公克以上者，處 2 年以下有期徒刑
，得併科新臺幣 20 萬元以下罰金。
持有第四級毒品純質淨重五公克以上者，處 1 年以下有期徒刑
，得併科新臺幣 10 萬元以下罰金。
持有專供製造或施用第一級、第二級毒品之器具者，處 1 年以
下有期徒刑、拘役或新臺幣 10 萬元以下罰金。

附表
編號 物品名稱及重量或數量 備註 1 甲基安非他命1包     毛重1.1094公克、淨重0.8190公克、驗餘量0.7884公克，純度74.0%，純質淨重0.6061公克  2 甲基安非他命2包   毛重62.4846公克、淨重60.6720公克、驗餘量60.5961公克，純度69.3%，純質淨重42.0457公克